臺灣板橋地方法院刑事判決　　　　　　100年度交訴字第102號
公　訴　人　臺灣板橋地方法院檢察署檢察官
被　　　告　黃春良
上列被告因公共危險等案件，經檢察官提起公訴（99年度偵字第
30353 號），被告於準備程序進行中就被訴事實（公共危險部分
）為有罪之陳述，經告知簡式審判程序之旨，並詢問當事人意見
，本院合議庭裁定被告被訴公共危險部分由受命法官獨任進行簡
式審判程序，並判決如下：
    主      文
黃春良犯肇事致人傷害逃逸罪，累犯，處有期徒刑柒月。
    事      實
一、黃春良前於民國94年間，因妨害風化案件，經臺灣高等法院
    以95年度上訴字第3853號判處有期徒刑1 年2 月，緩刑5 年
    確定。嗣經撤銷緩刑，再經臺灣高等法院以96年度聲減字第
    2241號裁定減為有期徒刑7 月確定，入監服刑後，於97年5
    月27日縮刑期滿。又於98年間，因妨害風化案件，經臺灣士
    林地方法院以98年度士簡字第747 號判處有期徒刑6 月確定
    ，於99年4 月19日易科罰金執行完畢。詎仍不知悔改，於99
    年10月1 日凌晨5 時42分許，駕駛車牌號碼EW-7628 號自用
    小客車，沿臺北縣三重市（現已改制為新北市三重區，以下
    同）中正北路往中正南路方向行駛，行經臺北縣三重市○○
    ○路172 之1 號前，本應注意兩車併行之間隔，並隨時採取
    必要之安全措施，而依當時情形，並無不能注意之情事，竟
    疏未注意，於加速超越同向右側由徐啟智騎乘之車牌號碼LE
    I-079 號重型機車時貿然右偏，其右側車身因而擦撞徐啟智
    所騎乘上開重型機車左側車身，致徐啟智人車倒地，使徐啟
    智受有鎖骨閉鎖性骨折、胸壁挫傷等傷害（黃春良被訴過失
    傷害部分，另為不受理判決）。詎黃春良見其駕駛動力交通
    工具已於前開路段肇事，可能導致徐啟智受傷之結果，應即
    採取救護或其他必要之措施，並向警察機關報告，不得駛離
    。竟基於肇事逃逸之犯意，旋即駕駛上開自用小客車離去現
    場，未停留現場協助救護，亦未施以其他維護肇事現場以避
    免損害擴大之必要處置。嗣經徐啟智報警處理，經警調閱監
    視錄影畫面結果，始循線查悉上情。
二、案經徐啟智訴由臺北縣政府（現已改制為新北市政府，以下
    同）警察局三重分局移請臺灣板橋地方法院檢察署檢察官偵
    查起訴。
    理      由
一、查被告黃春良所犯公共危險部分，係死刑、無期徒刑、最輕
    本刑為3 年以上有期徒刑以外之罪，亦非高等法院管轄第一
    審案件。其於準備程序進行中，就被訴公共危險部分之犯罪
    事實為有罪之陳述，經告知簡式審判程序之旨，並聽取其與
    公訴人之意見後，本院認就被告被訴公共危險部分並無不得
    或不宜改依簡式審判程序進行之情事，依刑事訴訟法第273
    條之1 第1 項、第284 條之1 規定，裁定本案公共危險部分
    由受命法官獨任進行簡式審判程序，合先敘明。
二、上揭犯罪事實，業據被告於偵訊及本院審理時坦承不諱（詳
    臺灣板橋地方法院檢察署99年度偵字第30353 號偵查卷宗第
    44頁、第55頁、本院卷第19頁反面、第22頁反面、第24頁）
    ，核與證人即告訴人徐啟智於警詢及偵訊時證述之情節相符
    （詳臺灣板橋地方法院檢察署99年度偵字第30353 號偵查卷
    宗第4 頁反面、第5 頁、第43頁、第44頁），並有臺北縣立
    醫院診斷證明書1 紙、臺北縣政府警察局三重分局三重交通
    分隊道路交通事故現場圖2 紙、道路交通事故調查報告表(一)
    、(二)各1 紙、監視錄影翻拍相片8 張、事故現場勘查相片2
    張、車損相片8 張及新北市政府車輛行車事故鑑定委員會新
    北車鑑字第991834號鑑定意見書1 份附卷可稽（詳臺灣板橋
    地方法院檢察署99年度偵字第30353 號偵查卷宗第7 頁、第
    10頁至第22頁、第49頁至第51頁）。足徵被告上開任意性之
    自白與事實相符，應堪採信。本案事證已臻明確，被告肇事
    逃逸犯行堪以認定，應依法論科。
三、核被告所為，係犯刑法第185 條之4 肇事致人傷害逃逸罪。
    另被告前於94年間，因妨害風化案件，經臺灣高等法院以95
    年度上訴字第3853號判處有期徒刑1 年2 月，緩刑5 年確定
    。嗣經撤銷緩刑，再經臺灣高等法院以96年度聲減字第2241
    號裁定減為有期徒刑7 月確定，入監服刑後，於97年5 月27
    日縮刑期滿。又於98年間，因妨害風化案件，經臺灣士林地
    方法院以98年度士簡字第747 號判處有期徒刑6 月確定，於
    99年4 月19日易科罰金執行完畢等情，有臺灣高等法院被告
    前案紀錄表可稽。其於受徒刑之執行完畢，5 年以內故意再
    犯本案有期徒刑以上之罪，為累犯，應依刑法第47條第1 項
    之規定加重其刑。爰審酌被告肇事後不立即救護告訴人，反
    而逃離現場，犯罪情節難認輕微；惟念其犯後坦承犯行，態
    度尚可，又已與告訴人達成和解，賠償告訴人損失，暨斟酌
    其犯罪之動機、目的、手段及犯罪所生之危害等一切情狀，
    量處如主文所示之刑，以示懲儆。
據上論斷，應依刑事訴訟法第273 條之1 第1 項、第299 條第1
項前段，刑法第185 條之4 、第47條第1 項，判決如主文。
本案經檢察官黃嘉妮到庭執行職務。
中    華    民    國   100    年    6     月    10    日
                  刑事第十八庭  法  官  謝梨敏
上列正本證明與原本無異。
如不服本判決，應於判決送達後10日內敘明上訴理由，向本院提
出上訴狀 (應附繕本) ，上訴於臺灣高等法院。其未敘述上訴理
由者，應於上訴期間屆滿後20日內向本院補提理由書「切勿逕送
上級法院」。
                                書記官  林怡君
中    華    民    國   100    年    6     月    10    日
附錄本案論罪科刑法條全文：
中華民國刑法第185條之4
駕駛動力交通工具肇事，致人死傷而逃逸者，處6 月以上5 年以
下有期徒刑。